臺灣嘉義地方法院刑事判決　　　　　　94年度交簡上字第16號
上　訴　人　臺灣嘉義地方法院檢察署檢察官
上　訴　人
即　被　告　乙○○
上列上訴人等因過失傷害案件，不服本院94年度嘉交簡字第81號
中華民國94年1月31日所為第一審判決（聲請簡易判決處刑書
案號：94年度調偵字第7號），提起上訴，本院管轄之第二審合
議庭判決如下：
    主  文
上訴駁回。
乙○○緩刑2年。
    事  實
一、乙○○於民國93年9月29日16時50分許，駕駛車牌號碼8605-
    GF號自用小客車，欲從嘉163線公路嘉義縣義竹鄉○○村○○
    號○路旁迴轉至嘉163線公路由西往東方向車道時，應注意
    汽車在劃有分向限制線 (雙黃實線)之路段，不得迴車，且
    迴車前，應暫停並顯示左轉燈光或手勢，並看清無來往車輛
    ，始得迴轉。而依當時天候晴、有日間自然光線、柏油路面
    乾燥、無缺陷、無障礙物、視距良好，並無不能注意之情事
    ，竟疏未注意，貿然在禁止迴車路段迴車，適甲○○駕駛車
    牌號碼OAK-702號重型機車沿該路由東往西方向駛至，因乙
    ○○所駕駛上開自用小客車由路旁駛出橫亙路中央迴車，而
    閃避不及發生碰撞，造成甲○○人車倒地，受有臉部撕裂傷
    、胸壁挫傷及腦震盪等傷害。乙○○肇事後，於犯罪偵查機
    關尚不知肇事者為誰前，主動向到場處理之員警坦承肇事，
    並接受裁判。
二、案經甲○○訴由嘉義縣警察局布袋分局報告臺灣嘉義地方法
    院檢察署檢察官偵查聲請簡易判決處刑。
　　　　理  由
一、訊據被告乙○○坦承於上揭時、地駕車發生車禍，致告訴人
    甲○○受傷之事實，核與告訴人指訴之情節相符，並有長庚
    紀念醫院嘉義分院診斷證明書1紙、嘉義縣警察局布袋分局
    道路交通事故現場圖暨道路交通事故調查報告表1份及現場
    照片13幀在卷可稽。
二、按汽車迴車時，於劃有分向限制線之路段，不得迴車；又汽
    車迴車前，應暫停並顯示左轉燈光或手勢，看清無來往車輛
    ，始得迴轉，道路交通安全規則第106條第2款及第5款分別
    定有明文。被告領有適當駕駛執照，對上開規定自難諉為不
    知。況依當時天候晴、有日間自然光線、柏油路面乾燥、無
    缺陷、無障礙物、視距良好等情，有上開道路交通事故調查
    報告表1份在卷可查，而依被告之智識、能力等情，亦無不
    能注意之情事，被告竟疏未注意，貿然在禁止迴車路段迴車
    ，適甲○○騎乘機車行駛而至，以致肇事，其駕車行為顯有
    過失，而被告駕車肇事，致被害人受有上開傷害，其過失行
    為與被害人之傷害結果間，具有相當因果關係。綜上所述，
    被告之自白與事實相符，足堪採信。本件事證明確，被告過
    失傷害之犯行堪以認定。
三、核被告所為，係犯刑法第284條第1項前段之過失傷害罪。查
    被告肇事後，於犯罪偵查機關尚不知肇事者為誰前，主動向
    到場處理之員警坦承肇事，並接受裁判之事實，有嘉義縣警
    察局布袋分局道路交通事故肇事人自首情形紀錄表1紙附卷
    足按，應依刑法第62條前段之規定，減輕其刑。原審依刑事
    訴訟法第449條第1項前段、第454條第2項，刑法第284條第1
    項前段、第62條前段、第41條第1項，罰金罰鍰提高標準條
    例第1條前段、第2條，量處被告有期徒刑3月，並諭知易科
    罰金之折算標準，認事用法均無不合，量刑亦屬妥適，上訴
    意旨指摘原判決不當，為無理由，應予駁回。又被告前未曾
    受有期徒刑以上刑之宣告，有臺灣高等法院被告全國前案紀
    錄表、臺灣嘉義地方法院檢察署刑案資料查註紀錄表附卷可
    參，其犯罪後已與告訴人達成和解，有嘉義縣義竹鄉調解委
    員會94年民刑調字第11號調解書1紙在卷足憑，諒其經此偵
    審教訓，應知警惕，當無再犯之虞，本院認其所受宣告之刑
    ，以暫不執行為適當，併予宣告緩刑2年以啟自新。
據上論斷，應依刑事訴訟法第455條之1第1項、第3項、第368條
，刑法第74條第1款，判決如主文。
本案經檢察官郭志明到庭執行職務。
中　　華　　民　　國　　94　　年　　3 　　月　　18　　日
                刑事第六庭  審判長法  官  林信旭
                                  法  官  蔡憲德
                                  法  官　蘇姵文
以上正本證明與原本無異。
如不服本判決，應於判決送達後10日內，向本院提出上訴狀。
中　　華　　民　　國　　94　　年　　3 　　月　　18　　日
                              　　書記官　林金福
